# 求助陈版主关于版权创作合同亏损的核算问题

提问人：1015443836 时间：2019-12-25 08:05:06
我们的一个客户主要业务是销售线上的知识付费课程，主要的成本包括请讲师的内容创作费用以及内容创作出来后的制作视频相关的劳务费、人工费和差旅费。其中，内容创作费是以固定 + 分成的形式结算的，比如约定视频卖出份数在 100 份以内，公司只支付 100 万元，销售超过 100 份的销售收益按照约定的规则进行分成。
考虑到毛利率的问题，这部分固定的支出 100 万按照 100 份的销售进度来摊销成本，现在出现的情况是，有些课程卖了 1 年也只卖了 20 份，公司预测这些课程在以后的期间里也无法累计销售出 100 份，问题是（ 1 ）剩余的部分待摊销的内容创作成本是否需要确认减值损失；
（ 2 ）其他支付的与该课程相关的劳务费、人工费和差旅费是否转成减值损失；
（ 3 ）若待摊成本需要确认减值损失，后续是否在卖出课程时将减值损失重分类成成本？
公司目前的做法是直接将剩余的待摊成本一次性确认，请问陈版这样的做法是否合理？

回答人：chenyiwei
1 、是； 2 、是； 3 、由于存货账面价值下降，故后续结转销售成本的基础金额也会减少，相当于减值准备转回的影响体现在销售成本中。